【裁判字號】    95,易,4
【裁判日期】    950410
【裁判案由】    竊盜
【裁判全文】
臺灣臺中地方法院刑事判決                 95年度易字第4號
公  訴  人  臺灣臺中地方法院檢察署檢察官
被      告  戊○○
                    （
上列被告因竊盜案件，經檢察官提起公訴（九十四年度偵字第一
九一四八號），暨移送併辦（九十五年度偵字第二三二六、四九
七六號），被告於準備程序中就被訴事實為有罪之陳述，經告以
簡式審判之旨，並聽取意見後，合議庭裁定由受命法官獨任進行
簡式審判程序，本院判決如下：
    主    文
戊○○連續攜帶兇器毀越安全設備竊盜，累犯，處有期徒刑貳年
。
    犯罪事實
一、戊○○前曾於民國九十年間因竊盜案件，經本院於九十年七
    月二十五日以九十年度易字第二○一七號判處有期徒刑一年
    四月，於九十年八月三十一日確定，入監服刑後，於九十一
    年八月十二日假釋付保護管束，至九十一年十月十六日假釋
    期滿未經撤銷假釋，其未執行之刑，以已執行論而執行完畢
    ；又於九十二年間因竊盜案件，經本院於九十二年四月十四
    日以九十二年度易字第七二號判處有期徒刑一年十月，於九
    十二年六月九日確定，入監服刑後，於九十三年十一月五日
    縮刑期滿執行完畢；再於九十四年間因竊盜案件，經本院於
    九十四年一月六日以九十三年度易字第二五九○號判處有期
    徒刑十月，於九十四年二月四日確定，入監服刑後，甫於九
    十四年九月十四日縮刑期滿執行完畢。惟戊○○猶不知悔改
    ，基於意圖為自己不法所有之概括犯意，為如下所列之犯行
    ：
（一）於九十四年十月十三日凌晨三時多許，前往臺中縣大里市
      ○○路○段五六之一號丙○○所任職之佳妙化工股份有限
      公司，由一樓攀爬至二樓，踰越陽臺之安全設備，見陽臺
      之鋁門窗未關，即踰越進入該公司內（無故侵入建築物部
      分未據告訴），徒手竊取丙○○所有之現金新臺幣（下同
      ）四千元、中興大學生化所進入大門磁片及文件等物，得
      手後離去。嗣於同日上午六時四十五分許，丙○○發現公
      司遭竊而報警處理，經員警前往上址採證，在上址一樓辦
      公桌抽屜右側表面採獲指紋一枚，經送請內政部警政署刑
      事警察局鑑驗結果，與戊○○之右手食指紋相符，始知上
      情。
（二）於九十四年十月二十五日凌晨一時多許，前往乙○○位於
      臺中縣霧峰鄉○○路一二二之一號之工廠，持其所有客觀
      上足以對人之生命、身體構成威脅，可供兇器使用之老虎
      鉗一把，剪開上址一樓鋁窗鐵條，毀越安全設備進入該工
      廠內（無故侵入建築物部分未據告訴），竊取乙○○所有
      之華碩牌筆記型電腦一臺，得手後離去。嗣於同日上午八
      時許，乙○○發現工廠遭竊而報警處理，經員警前往上址
      採證，在上址一樓之鋁窗鐵條表面採獲指紋一枚，經送請
      內政部警政署刑事警察局鑑驗結果，與戊○○之右手中指
      紋相符，始悉上情。
（三）於九十四年十一月十六日凌晨一時許，前往甲○○所開設
      位於臺中市○區○○路六○○號之震昱電腦有限公司，由
      一樓攀爬至二樓，踰越陽臺之安全設備，以雙手及身體撞
      毀分隔陽臺與室內之木門後，進入該公司（無故進入建築
      物部分未據告訴），旋至一樓展示櫃內，竊取該公司所有
      之銀色筆記型電腦（型號：宏碁1651WLMI）一臺及現金八
      千元，得手後逃逸。嗣於同日上午六時許，在臺中市○區
      ○○○路與梅亭街口，為警查獲。
二、案經臺中市警察局第二分局移送臺灣臺中地方法院檢察署檢
    察官偵查後起訴，暨臺中縣警察局霧峰分局移送該署移請併
    案審理。
    理    由
一、訊據被告戊○○對其於上開時、地之竊盜行為坦承不諱，核
    與被害人丙○○、乙○○、甲○○於警詢指述情節相符，復
    有內政部警政署刑事警察局九十四年十月二十六日刑紋字第
    ○九四○一六三二九七號、九十四年十一月二十三日刑紋字
    第○九四○一七一五四九號鑑驗書各一份、刑案現場勘查採
    證查核表一份、現場勘查報告一份、贓物認領保管單一紙及
    照片共三十張在卷可稽，顯見被告自白確與事實相符，事證
    明確，被告上揭連續竊盜之犯行，洵堪認定。
二、查被告行竊被害人乙○○工廠時，所攜帶之老虎鉗一把，客
    觀上足以對人之生命、身體、安全構成威脅，為兇器之一種
    。核被告（一）竊取被害人丙○○財物之行為，係犯刑法第
    三百二十一條第一項第二款之踰越安全設備竊盜罪，（二）
    竊取被害人乙○○財物之行為，係犯刑法第三百二十一條第
    三款、第二款攜帶兇器毀越安全設備竊盜罪，（三）竊取被
    害人甲○○財物之行為，係犯刑法第三百二十一條第二款之
    毀越安全設備竊盜罪。被告所為上開三次竊盜行為，時間緊
    接，所犯構成要件相同，顯係基於概括之犯意為之，應依連
    續犯之規定論以一情節最重之攜帶兇器毀越安全設備竊盜罪
    ，並加重其刑。公訴意旨就被告竊取被害人丙○○、乙○○
    財物之犯行，雖未起訴，惟此部分既經併辦，本院認此部分
    與檢察官起訴經判決有罪部分有連續犯之裁判上一罪關係存
    在，依審判不可分原則，本院自得加以審理。被告前曾於九
    十年間因竊盜案件，經本院於九十年七月二十五日以九十年
    度易字第二○一七號判處有期徒刑一年四月，於九十年八月
    三十一日確定，入監服刑後，於九十一年八月十二日假釋付
    保護管束，至九十一年十月十六日假釋期滿未經撤銷假釋，
    其未執行之刑，以已執行論而執行完畢；又於九十二年間因
    竊盜案件，經本院於九十二年四月十四日以九十二年度易字
    第七二號判處有期徒刑一年十月，於九十二年六月九日確定
    ，入監服刑後，於九十三年十一月五日縮刑期滿執行完畢；
    再於九十四年間因竊盜案件，經本院於九十四年一月六日以
    九十三年度易字第二五九○號判處有期徒刑十月，於九十四
    年二月四日確定，入監服刑後，甫於九十四年九月十四日縮
    刑期滿執行完畢之事實，有臺灣高等法院被告前案紀錄表、
    臺灣臺中地方法院檢察署刑案資料查註紀錄表各一份在卷可
    參，其受有期徒刑之執行完畢後，五年以內再犯本件有期徒
    刑以上之罪，為累犯，應依刑法第四十七條之規定，遞加重
    其刑。爰審酌被告前有多次竊盜犯行仍不知悔改，正值年輕
    力壯之際，不思正當工作以獲取財富，竟以攜帶兇器、毀越
    安全設備而於夜間侵入無人居住之建築物方式，侵害被害人
    之財產權，其犯罪之動機、目的可議，且被查獲之次數多達
    三次，迄未與被害人達成和解，惡性非輕，然考量被告犯後
    坦承犯行，態度良好，顯有悔意等一切情狀，量處如主文所
    示之刑，以資懲儆。
據上論斷，應依刑事訴訟法第二百七十三條之一第一項、第二百
九十九條第一項前段，刑法第五十六條、第三百二十一條第一項
第二款、第三款、第四十七條，判決如主文。
本案經檢察官丁○○到庭執行職務
中    華    民    國    95    年    4     月    10    日
                刑事第十五庭    法  官  周瑞芬
上正本證明與原本無異。
如不服本判決，應於送達後十日內向本院提出上訴狀（須附繕
本），上訴於臺灣高等法院臺中分院。
中    華    民    國    95    年    4     月    10    日
                                書記官  何俞瑩
附錄本判決論罪科刑法條
刑法第三百二十一條：
  犯竊盜罪而有左列情形之一者，處六月以上、五年以下有期徒
  刑：
  一  於夜間侵入住宅或有人居住之建築物、船艦或隱匿其內而
      犯之者。
  二  毀越門扇、牆垣或其他安全設備而犯之者。
  三  攜帶兇器而犯之者。
  四  結夥三人以上而犯之者。
  五  乘火災、水災或其他災害之際而犯之者。
  六  在車站或埠頭而犯之者。
  前項之未遂犯罰之。


司法院資訊處製作；財團法人民間司法改革基金會備份。
